【裁判字號】    92,交抗,404
【裁判日期】    920421
【裁判案由】    違反道路交通管理處罰條例
【裁判全文】
臺灣高等法院交通事件裁定                        九十二年度交抗字第四０四號
    抗  告  人
    即受處分人  甲○○
    代  理  人  乙○○
右抗告人因違反道路交通管理處罰條例案件，不服臺灣臺北地方法院九十一年度交聲
字第一五九三號，中華民國九十二年三月二十一日所為裁定（臺北市交通事件裁決所
九十一年十月二十四日），提起抗告，本院裁定如左：
    主  文
抗告駁回。
    理  由
一、按汽車駕駛人，在禁止臨時停車處所停車者，處新臺幣（下同）六百元以上一千
    二百元以下罰鍰，小型車在應到案日期前繳納罰鍰或到案聽後裁決者，處罰鍰九
    百元，道路交通管理處罰條例第五十六條第一項第一款、違反道路交通管理事件
    統一裁罰標準表定有明文；而交岔路口十公尺內為禁止臨時停車之處所，不因有
    無劃設禁止臨時停車標誌、標線而有不同，此觀同條例第五十五條規定即明。
二、本件原裁定以：受處分人甲○○所有ＣＩ—００九九號自小客車，於九十一年九
    月三日下午四時五十九分許，停放於臺北市○○○路二三八巷四號前，因該處為
    交岔路口十公尺內之禁止臨時停車處所，遂為執行交通勤務之臺北市政府警察局
    松山分局交通分隊員警廖國樑以受處分人有在騎樓停車，駕駛人不在場之違規行
    為製單逕行舉發，受處分人不服，於應到案日期前提出申訴，經原處分機關函請
    舉發單位調查，仍以違規事實明確，受處分人係在禁止臨時停車處所停車，於九
    十一年十月二十四日依道路交通管理處罰條例第五十六條第一項第一款規定裁處
    受處分人罰鍰九百元。據受處分人所委任之代理人即其父乙○○到庭陳述及聲明
    異議狀、交通違規案件陳述書所載，其並不諱言有於上揭時間將所有ＣＩ—００
    九九號自小客車停放於上揭地點，車輛有一部份停放於該處馬路上等情，核與卷
    附違規採證照片一幀相符，惟辯稱：該停車處所係海關機場辦事處所有，並非騎
    樓、亦非人行道，其路面上所繪黃線並非道路交通管理機關所繪，而係私繪，可
    以暫停，伊係前分局長之友人，先前相似情形之罰單已經撤銷云云。經查：臺北
    市○○○路二三八巷四號為臺北市○○○路二三八巷與臺北市○○○路一八四巷
    之交叉口，係屬交岔路口十公尺內禁止臨時停車處所，業經本院函詢臺北市政府
    警察局松山分局、臺北市交通管制工程處查覆屬實，有臺北市政府松山分局九十
    一年十一月二十一日北市警松分交字第０九一六三八五五二００號函、臺北市交
    通管制工程處九十二年三月十七日北市交工程字第０九二三０二三二七００號函
    等在卷可稽。雖其路面上所繪禁止停車黃線並非臺北市交通管制工程處所繪，亦
    經臺北市交通管制工程處前函敘明，然該處既屬交岔路口十公尺內禁止臨時停車
    處所，自不因其上有無繪製禁止停車標線、或標線是否為有權繪製機關而有不同
    ，是本件受處分人確有於九十一年九月三日下午四時五十九分許，將所有所有Ｃ
    Ｉ—００九九號自小客車停放於禁止臨時停車處所，可堪認定。原處分機關據以
    援引上開規定，裁處受處分人罰鍰九百元，自屬允當，而駁回本件異議。經核並
    無違誤，應予維持。
三、抗告意旨以：該違規地點的建物是在台北市巷道，沒有設置「騎樓」之名稱，可
    請交台北市工務局建照科查閱該建物之原始資料，以便解釋「騎樓」名稱。抗告
    人認係非法定騎樓，是平面（平面），所以不構成違規停車，該地是爭議的地點
    ，可會勘訊問民有里里長可明。另依道路交通管理處罰條例第五十五條第二款規
    定，在交岔路十公尺內臨時停車者，係處新台幣三百元以上六百元以下罰鍰，原
    裁定認抗告人在交岔路口十公尺內停車，並非審認抗告人在騎樓停車，則至多亦
    僅係依道路交通管理處罰條例第五十五條第二款規定處六百元罰鍰，原裁定認原
    處分機關依道路交通管理處罰條例第五十六條第一頂第一款規定處抗告人九百元
    罰鍰並無不當，殊有違誤云云。惟查，台北市○○○路二三八巷四號建物並無騎
    樓之設計，業據臺北市政府工務局建築管理處於九十一年十二月二十七日以北市
    工建使字第09170502200號函及所檢附使用執照圖說可憑，該停車處非屬騎樓，
    已明，惟台北市○○○路二三八巷四號為臺北市○○○路二三八巷與臺北市○○
    ○路一八四巷之交叉口，係屬交岔路口十公尺內禁止臨時停車處所，業經原審函
    詢臺北市政府警察局松山分局、臺北市交通管制工程處查覆屬實，有上開臺北市
    政府松山分局九十一年十一月二十一日北市警松分交字第０九一六三八五五二０
    ０號函、臺北市交通管制工程處九十二年三月十七日北市交工程字第０九二三０
    二三二七００號函等在卷可稽。受處分人係在禁止臨時停車處所停車，違規事實
    明確，原處分機關依道路交通管理處罰條例第五十六條第一頂第一款規定裁罰，
    於法有據。至於道路交通管理處罰條例第五十五條第二款，係就駕駛人在交岔路
    口十公尺內臨時停車之處罰規定，與同條例第五十六條第一頂第一款關於停車之
    處罰規定不同，本件受處分人違規事實係在禁止臨時停車處所停車，非在禁止臨
    時停車處所臨時停車，受處分人認應依道路交通管理處罰條例第五十五條第二款
    規定處六百元罰鍰，亦有誤會。本件抗告為無理由，應予駁回。
四、據上論結，應依道路交通案件處理辦法第二十六條，刑事訴訟法第四百十二條，
    裁定如主文。
中      華      民      國    九十二    年      四    月    二十一    日
                              臺灣高等法院交通法庭
                                  審判長法  官  何  菁  莪
                                        法  官  吳      燦
                                        法  官  邱  同  印
右正本證明與原本無異。
不得再抗告。
                                        書記官  莊  昭  樹
中      華      民      國    九十二    年      四      月    二十一    日


司法院資訊處製作；財團法人民間司法改革基金會備份。
